Inventaris van de verbaalarchieven van het Ministerie van Financiën: Agenda''s en Toegangen, 1831-1935
Nationaal Archief, Den Haag
- AGENDA'S, I.
  - Agenda's van resoluties (besluiten) van de minister van Financiën, genomen op ingekomen brieven, 1831-1920.; 1-1345; 1345 pakken
    - 1870 juni 27 - juli 22, 686
    - 1870 juli 23 - augustus 17, 687
    - 1870 augustus 18 - september 13, 688
    - 1870 september 14 - oktober 8, 689
    - 1870 oktober 10 - november 5, 690
    - 1870 november 7 - december 3, 691
    - 1870 december 5-31, 692
    - 1871 januari 2-31, 693
    - 1871 februari 1-28, 694
    - 1871 maart 1-25, 695
    - 1871 maart 27 - april 24, 696
    - 1871 april 25 - mei 20, 697
    - 1871 mei 22 - juni 19, 698
    - 1871 juni 20 - juli 13, 699
    - 1871 juli 14 - augustus 8, 700
    - 1871 augustus 9 - september 4, 701
    - 1871 september 5-30, 702
    - 1871 oktober 2-31, 703
    - 1871 november 1-30, 704
    - 1871 december 1-30, 705
    - 1872 januari 2-31, 706
    - 1872 februari 1-29, 707
    - 1872 maart 1-30, 708
    - 1872 april 2-30, 709
    - 1872 mei 1-31, 710
    - 1872 juni 1-29, 711
    - 1872 juli 1-31, 712
    - 1872 augustus 1-30, 713
    - 1872 september 2-30, 714
    - 1872 oktober 1-31, 715
    - 1872 november 1-30, 716
    - 1872 december 2-31, 717
    - 1873 januari 2-25, 718
    - 1873 januari 27 - februari 18, 719
    - 1873 februari 19 - maart 13, 720
    - 1873 maart 14 - april 8, 721
    - 1873 april 9 - mei 3, 722
    - 1873 mei 5-31, 723
    - 1873 juni 3-24, 724
    - 1873 juni 25 - juli 23, 725
    - 1873 juli 24 - augustus 16, 726
    - 1873 augustus 18 - september 13, 727
    - 1873 september 15 - oktober 8, 728
    - 1873 oktober 9-31, 729
    - 1873 november 1-21, 730
    - 1873 november 22 - december 12, 731
    - 1873 december 13-31, 732
    - 1874 januari 2-28, 733
    - 1874 januari 29 - februari 21, 734
    - 1874 februari 23 - maart 20, 735
    - 1874 maart 21 - april 15, 736
    - 1874 april 16 - mei 11, 737
    - 1874 mei 13 - juni 9, 738
    - 1874 juni 10 - juli 3, 739
    - 1874 juli 4-24, 740
    - 1874 juli 25 - augustus 14, 741
    - 1874 augustus 15 - september 7, 742
    - 1874 september 8 - oktober 5, 743
    - 1874 oktober 6-27, 744
    - 1874 oktober 28 - november 20, 745
    - 1874 november 21 - december 12, 746
    - 1874 december 14-31, 747
    - 1875 januari 2-25, 748
    - 1875 januari 26 - februari 17, 749
    - 1875 februari 18 - maart 12, 750
    - 1875 maart 13 - april 8, 751
    - 1875 april 9-30, 752
    - 1875 mei 1-31, 753
    - 1875 juni 1-30, 754
    - 1875 juli 1-24, 755
    - 1875 juli 26 - augustus 20, 756
    - 1875 augustus 21 - september 17, 757
    - 1875 september 18 - oktober 15, 758
    - 1875 oktober 16 - november 10, 759
    - 1875 november 11 - december 7, 760
    - 1875 december 8 - 31, 761
    - 1876 januari 3-31, 762
    - 1876 februari 1-29, 763
    - 1876 maart 1-31, 764
    - 1876 april 1-29, 765
    - 1876 mei 1-31, 766
    - 1876 juni 1-30, 767
    - 1876 juli 1-31, 768
    - 1876 augustus 1-31, 769
    - 1876 september 1-30, 770
    - 1876 oktober 2-31, 771
    - 1876 november 1-30, 772
    - 1876 december 1-30, 773
    - 1877 januari 2-31, 774
    - 1877 februari 1-28, 775
    - 1877 maart 1-31, 776
    - 1877 april 3-30, 777
    - 1877 mei 1-31, 778
    - 1877 juni 1-30, 779
    - 1877 juli 2-31, 780
    - 1877 augustus 1-31, 781
    - 1877 september 1-29, 782
    - 1877 oktober 1-31, 783
    - 1877 november 1-30, 784
    - 1877 december 1-31, 785
    - 1878 januari 2-24, 786
    - 1878 januari 25 - februari 21, 787
    - 1878 februari 22 - maart 20, 788
    - 1878 maart 21 - april 13, 789
    - 1878 april 15 - mei 16, 790
    - 1878 mei 17 - juni 17, 791
    - 1878 juni 18 - juli 10, 792
    - 1878 juli 11 - augustus 5, 793
    - 1878 augustus 6-31, 794
    - 1878 september 2-26, 795
    - 1878 september 27 - oktober 23, 796
    - 1878 oktober 24 - november 20, 797
    - 1878 november 21 - december 12, 798
    - 1878 december 13-31, 799
    - 1879 januari 2 - februari 4, 800
    - 1879 februari 6 - maart 14, 801
    - 1879 maart 15 - april 23, 802
    - 1879 april 24 - mei 31, 803
    - 1879 juni 3 - juli 14, 804
    - 1879 juli 15 - augustus 19, 805
    - 1879 augustus 20 - september 30, 806
    - 1879 oktober 1-31, 807
    - 1879 november 1-29, 808
    - 1879 december 1-31, 809
    - 1880 januari 2-31, 810
    - 1880 februari 2-28, 811
    - 1880 maart 1-31, 812
    - 1880 april 1-30, 813
    - 1880 mei 1-31, 814
    - 1880 juni 1-30, 815
    - 1880 juli 1-31, 816
    - 1880 augustus 2-31, 817
    - 1880 september 1-30, 818
    - 1880 oktober 1-30, 819
    - 1880 november 1-30, 820
    - 1880 december 3-31, 821
    - 1881 januari 3 - februari 7, 822
    - 1881 februari 8 - maart 14, 823
    - 1881 maart 15 - april 16, 824
    - 1881 april 19 - mei 24, 825
    - 1881 mei 25 - juni 27, 826
    - 1881 juni 28 - juli 30, 827
    - 1881 augustus 1 - september 7, 828
    - 1881 september 8 - oktober 12, 829
    - 1881 oktober 13 - november 23, 830
    - 1881 november 24 - december 31, 831
    - 1882 januari 2-31, 832
    - 1882 februari 1-28, 833
    - 1882 maart 1-31, 834
    - 1882 april 1-29, 835
    - 1882 mei 1-31, 836
    - 1882 juni 1-30, 837
    - 1882 juli 1-31, 838
    - 1882 augustus 1-31, 839
    - 1882 september 1-30, 840
    - 1882 oktober 2-31, 841
    - 1882 november 1-30, 842
    - 1882 december 1-30, 843
    - 1883 januari 2-31, 844
    - 1883 februari 1-28, 845
    - 1883 maart 1-31, 846
    - 1883 april 2-30, 847
    - 1883 mei 1-31, 848
    - 1883 juni 1-30, 849
    - 1883 juli 2-31, 850
    - 1883 augustus 1-31, 851
    - 1883 september 1-29, 852
    - 1883 oktober 1-31, 853
    - 1883 november 1-30, 854
    - 1883 december 1-31, 855
    - 1884 januari 2-26, 856
    - 1884 januari 28 - februari 23, 857
    - 1884 februari 25 - maart 22, 858
    - 1884 maart 24 - april 25, 859
    - 1884 april 26 - mei 24, 860
    - 1884 mei 26 - juni 26, 861
    - 1884 juni 27 - juli 26, 862
    - 1884 juli 18 - augustus 30, 863
    - 1884 september 1-30, 864
    - 1884 oktober 1-31, 865
    - 1884 november 1-29, 866
    - 1884 december 1-31, 867
    - 1885 januari 2-31, 868
    - 1885 februari 2-28, 869
    - 1885 maart 2-31, 870
    - 1885 april 1-30, 871
    - 1885 mei 1-30, 872
    - 1885 juni 1-30, 873
    - 1885 juli 1-31, 874
    - 1885 augustus 1-31, 875
    - 1885 september 1-30, 876
    - 1885 oktober 1-31, 877
    - 1885 november 2-30, 878
    - 1885 december 1-31, 879
    - 1886 januari 2 - februari 13, 880
    - 1886 februari 15 - maart 31, 881
    - 1886 april 1 - mei 15, 882
    - 1886 mei 17 - juni 28, 883
    - 1886 juni 29 - augustus 5, 884
    - 1886 augustus 6 - september 15, 885
    - 1886 september 16 - oktober 20, 886
    - 1886 oktober 21 - november 30, 887
    - 1886 december 1-31, 888
    - 1887 januari 1-31, 889
    - 1887 februari 1-28, 890
    - 1887 maart 1-31, 891
    - 1887 april 1-30, 892
    - 1887 mei 2-31, 893
    - 1887 juni 1-30, 894
    - 1887 juli 1-30, 895
    - 1887 augustus 1-31, 896
    - 1887 september 1-30, 897
    - 1887 oktober 1-31, 898
    - 1887 november 1-30, 899
    - 1887 december 1-31, 900
    - 1888 januari 2-31, 901
    - 1888 februari 1-29, 902
    - 1888 maart 1-31, 903
    - 1888 april 3-30, 904
    - 1888 mei 1-31, 905
    - 1888 juni 1-30, 906
    - 1888 juli 2-31, 907
    - 1888 augustus 1-31, 908
    - 1888 september 1-29, 909
    - 1888 oktober 1-31, 910
    - 1888 november 1-30, 911
    - 1888 december 1-31, 912
    - 1889 januari 2-31, 913
    - 1889 februari 1-28, 914
    - 1889 maart 1-30, 915
    - 1889 april 1-30, 916
    - 1889 mei 1-31, 917
    - 1889 juni 1-29, 918
    - 1889 juli 1-31, 919
    - 1889 augustus 1-31, 920
    - 1889 september 2-30, 921
    - 1889 oktober 1-31, 922
    - 1889 november 1-30, 923
    - 1889 december 2-31, 924
    - 1890 januari 2-31, 925
    - 1890 februari 1-28, 926
    - 1890 maart 1-31, 927
    - 1890 april 1-30, 928
    - 1890 mei 1-31, 929
    - 1890 juni 2-30, 930
    - 1890 juli 1-31, 931
    - 1890 augustus 1-30, 932
    - 1890 september 1-30, 933
    - 1890 oktober 1-31, 934
    - 1890 november 1-29, 935
    - 1890 december 2-31, 936
    - 1891 januari 2-31, 937
    - 1891 februari 2-28, 938
    - 1891 maart 2-31, 939
    - 1891 april 1-30, 940
    - 1891 mei 1-30, 941
    - 1891 juni 1-30, 942
    - 1891 juli 1-31, 943
    - 1891 augustus 1-31, 944
    - 1891 september 1-30, 945
    - 1891 oktober 1-31, 946
    - 1891 november 2-30, 947
    - 1891 december 1-31, 948
    - 1892 januari 2-30, 949
    - 1892 februari 1-29, 950
    - 1892 maart 1-31, 951
    - 1892 april 1-30, 952
    - 1892 mei 2-31, 953
    - 1892 juni 1-30, 954
    - 1892 juli 1-30, 955
    - 1892 augustus 1-31, 956
    - 1892 september 1-30, 957
    - 1892 oktober 1-31, 958
    - 1892 november 1-30, 959
    - 1892 december 1-31, 960
    - 1893 januari 2-31, 961
    - 1893 februari 1-28, 962
    - 1893 maart 1-30, 963
    - 1893 april 1-29, 964
    - 1893 mei 1-31, 965
    - 1893 juni 1-30, 966
    - 1893 juli 1-31, 967
    - 1893 augustus 1-31, 968
    - 1893 september 1-30, 969
    - 1893 oktober 2-31, 970
    - 1893 november 1-30, 971
    - 1893 december 1-30, 972
    - 1894 januari 2 - februari 13, 973
    - 1894 februari 14 - maart 31, 974
    - 1894 april 2 - mei 12, 975
    - 1894 mei 15 - juni 30, 976
    - 1894 juli 2 - augustus 14, 977
    - 1894 augustus 15 - september 29, 978
    - 1894 oktober 1 - november 14, 979
    - 1894 november 15 - december 31, 980
    - 1895 januari 2-31, 981
    - 1895 februari 1-28, 982
    - 1895 maart 1-30, 983
    - 1895 april 1-30, 984
    - 1895 mei 1-31, 985
    - 1895 juni 1-29, 986
    - 1895 juli 1-31, 987
    - 1895 augustus 1-31, 988
    - 1895 september 2-30, 989
    - 1895 oktober 1-31, 990
    - 1895 november 1-30, 991
    - 1895 december 2-31, 992
    - 1896 januari 2-31, 993
    - 1896 februari 1-29, 994
    - 1896 maart 2-31, 995
    - 1896 april 1-30, 996
    - 1896 mei 1-30, 997
    - 1896 juni 1-30, 998
    - 1896 juli 1-31, 999
    - 1896 augustus 1-31, 1000
    - 1896 september 1-30, 1001
    - 1896 oktober 1-31, 1002
    - 1896 november 2-30, 1003
    - 1896 december 1-31, 1004
    - 1897 januari 2-30, 1005
    - 1897 februari 1-27, 1006
    - 1897 maart 1-31, 1007
    - 1897 april 1-30, 1008
    - 1897 mei 1-31, 1009
    - 1897 juni 1-30, 1010
    - 1897 juli 1-31, 1011
    - 1897 augustus 2-31, 1012
    - 1897 september 1-30, 1013
    - 1897 oktober 1-30, 1014
    - 1897 november 1-30, 1015
    - 1897 december 1-31, 1016
    - 1898 januari 3 - februari 14, 1017
    - 1898 februari 15 - maart 31, 1018
    - 1898 april 1 - mei 14, 1019
    - 1898 mei 16 - juni 30, 1020
    - 1898 juli 1 - augustus 13, 1021
    - 1898 augustus 15 - september 30, 1022
    - 1898 oktober 1 - november 17, 1023
    - 1898 november 18 - december 31, 1024
    - 1899 januari 2-31, 1025
    - 1899 februari 1-28, 1026
    - 1899 maart 1-30, 1027
    - 1899 april 1-29, 1028
    - 1899 mei 1-31, 1029
    - 1899 juni 1-30, 1030
    - 1899 juli 1-31, 1031
    - 1899 augustus 1-30, 1032
    - 1899 september 1-30, 1033
    - 1899 oktober 2-31, 1034
    - 1899 november 1-30, 1035
    - 1899 december 1-30, 1036
    - 1900 januari 2-31, 1037
    - 1900 februari 1-28, 1038
    - 1900 maart 1-31, 1039
    - 1900 april 2-30, 1040
    - 1900 mei 1-31, 1041
    - 1900 juni 1-30, 1042
    - 1900 juli 2-31, 1043
    - 1900 augustus 1-30, 1044
    - 1900 september 1-29, 1045
    - 1900 oktober 1-31, 1046
    - 1900 november 1-30, 1047
    - 1900 december 1-31, 1048
    - 1901 januari 2-31, 1049
    - 1901 februari 1-28, 1050
    - 1901 maart 1-30, 1051
    - 1901 april 1-30, 1052
    - 1901 mei 1-31, 1053
    - 1901 juni 1-29, 1054
    - 1901 juli 1-31, 1055
    - 1901 augustus 1-30, 1056
    - 1901 september 2-30, 1057
    - 1901 oktober 1-31, 1058
    - 1901 november 1-30, 1059
    - 1901 december 2-31, 1060
    - 1902 januari 2-31, 1061
    - 1902 februari 1-28, 1062
    - 1902 maart 1-29, 1063
    - 1902 april 1-30, 1064
    - 1902 mei 1-31, 1065
    - 1902 juni 2-30, 1066
    - 1902 juli 1-31, 1067
    - 1902 augustus 1-30, 1068
    - 1902 september 2-30, 1069
    - 1902 oktober 1-31, 1070
    - 1902 november 1-29, 1071
    - 1902 december 1-31, 1072
    - 1903 januari 2-31, 1073
    - 1903 februari 2-28, 1074
    - 1903 maart 3-31, 1075
    - 1903 april 1-30, 1076
    - 1903 mei 1-30, 1077
    - 1903 juni 2-30, 1078
    - 1903 juli 1-31, 1079
    - 1903 augustus 1-29, 1080
    - 1903 september 1-30, 1081
    - 1903 oktober 1-30, 1082
    - 1903 november 2-30, 1083
    - 1903 december 1-31, 1084
    - 1904 januari 2-30, 1085
    - 1904 februari 1-29, 1086
    - 1904 maart 1-31, 1087
    - 1904 april 2-30, 1088
    - 1904 mei 2-31, 1089
    - 1904 juni 1-30, 1090
    - 1904 juli 1-30, 1091
    - 1904 augustus 1-30, 1092
    - 1904 september 1-30, 1093
    - 1904 oktober 1-31, 1094
    - 1904 november 1-30, 1095
    - 1904 december 1-31, 1096
    - 1905 januari 2-31, 1097
    - 1905 februari 1-28, 1098
    - 1905 maart 1-31, 1099
    - 1905 april 1-29, 1100
    - 1905 mei 1-31, 1101
    - 1905 juni 2-30, 1102
    - 1905 juli 1-31, 1103
    - 1905 augustus 1-30, 1104
    - 1905 september 1-30, 1105
    - 1905 oktober 2-31, 1106
    - 1905 november 1-30, 1107
    - 1905 december 1-30, 1108
    - 1906 januari 2-31, 1109
    - 1906 februari 1-28, 1110
    - 1906 maart 1-31, 1111
    - 1906 april 2-30, 1112
    - 1906 mei 1-31, 1113
    - 1906 juni 1-30, 1114
    - 1906 juli 2-31, 1115
    - 1906 augustus 1-30, 1116
    - 1906 september 1-29, 1117
    - 1906 oktober 1-31, 1118
    - 1906 november 1-30, 1119
    - 1906 december 1-31, 1120
    - 1907 januari 2-31, 1121
    - 1907 februari 1-28, 1122
    - 1907 maart 1-30, 1123
    - 1907 april 2-30, 1124
    - 1907 mei 1-31, 1125
    - 1907 juni 1-29, 1126
    - 1907 juli 1-31, 1127
    - 1907 augustus 1-30, 1128
    - 1907 september 2-30, 1129
    - 1907 oktober 1-31, 1130
    - 1907 november 1-30, 1131
    - 1907 december 2-31, 1132
    - 1908 januari 2-31, 1133
    - 1908 februari 1-29, 1134
    - 1908 maart 2-31, 1135
    - 1908 april 1-30, 1136
    - 1908 mei 1-30, 1137
    - 1908 juni 1-30, 1138
    - 1908 juli 1-31, 1139
    - 1908 augustus 1-29, 1140
    - 1908 september 1-30, 1141
    - 1908 oktober 1-31, 1142
    - 1908 november 2-30, 1143
    - 1908 december 1-31, 1144
    - 1909 januari 2-30, 1145
    - 1909 februari 1-27, 1146
    - 1909 maart 1-31, 1147
    - 1909 april 1-30, 1148
    - 1909 mei 1-29, 1149
    - 1909 juni 1-30, 1150
    - 1909 juli 1-31, 1151
    - 1909 augustus 2-30, 1152
    - 1909 september 1-30, 1153
    - 1909 oktober 1-30, 1154
    - 1909 november 1-30, 1155
    - 1909 december 1-31, 1156
    - 1910 januari 3-31, 1157
    - 1910 februari 1-28, 1158
    - 1910 maart 1-31, 1159
    - 1910 april 1-30, 1160
    - 1910 mei 2-31, 1161
    - 1910 juni 1-30, 1162
    - 1910 juli 1-30, 1163
    - 1910 augustus 1-30, 1164
    - 1910 september 1-30, 1165
    - 1910 oktober 1-31, 1166
    - 1910 november 1-30, 1167
    - 1910 december 1-31, 1168
    - 1911 januari 2-31, 1169
    - 1911 februari 1-28, 1170
    - 1911 maart 1-31, 1171
    - 1911 april 1-29, 1172
    - 1911 mei 1-31, 1173
    - 1911 juni 1-30, 1174
    - 1911 juli 1-31, 1175
    - 1911 augustus 1-30, 1176
    - 1911 september 1-30, 1177
    - 1911 oktober 2-31, 1178
    - 1911 november 1-30, 1179
    - 1911 december 1-30, 1180
    - 1912 januari 2-31, 1181
    - 1912 februari 1-29, 1182
    - 1912 maart 1-30, 1183
    - 1912 april 1-30, 1184
    - 1912 mei 1-31, 1185
    - 1912 juni 1-29, 1186
    - 1912 juli 1-31, 1187
    - 1912 augustus 1-30, 1188
    - 1912 september 2-30, 1189
    - 1912 oktober 1-31, 1190
    - 1912 november 1-30, 1191
    - 1912 december 2-31, 1192
    - 1913 januari 2-31, 1193
    - 1913 februari 1-28, 1194
    - 1913 maart 1-31, 1195
    - 1913 april 1-30, 1196
    - 1913 mei 2-31, 1197
    - 1913 juni 2-30, 1198
    - 1913 juli 1-31, 1199
    - 1913 augustus 1-30, 1200
    - 1913 september 1-30, 1201
    - 1913 oktober 1-31, 1202
    - 1913 november 1-29, 1203
    - 1913 december 1-31, 1204
    - 1914 januari 2-31, 1205
    - 1914 februari 2-28, 1206
    - 1914 maart 2-24, 1207
    - 1914 maart 25 - april 17, 1208
    - 1914 april 18 - mei 11, 1209
    - 1914 mei 12 - juni 8, 1210
    - 1914 juni 9-30, 1211
    - 1914 juli 1-27, 1212
    - 1914 juli 28 - augustus 18, 1213
    - 1914 augustus 19 - september 8, 1214
    - 1914 september 9-28, 1215
    - 1914 september 29 - oktober 16, 1216
    - 1914 oktober 17 - november 4, 1217
    - 1914 november 5-21, 1218
    - 1914 november 23 - december 9, 1219
    - 1914 december 10-31, 1220
    - 1915 januari 2-15, 1221
    - 1915 januari 16-30, 1222
    - 1915 februari 1-13, 1223
    - 1915 februari 15-27, 1224
    - 1915 maart 1-16, 1225
    - 1915 maart 17-31, 1226
    - 1915 april 1-19, 1227
    - 1915 april 20 - mei 6, 1228
    - 1915 mei 7-26, 1229
    - 1915 mei 27 - juni 12, 1230
    - 1915 juni 14-30, 1231
    - 1915 juli 1-20, 1232
    - 1915 juli 21 - augustus 7, 1233
    - 1915 augustus 9-31, 1234
    - 1915 september 1-16, 1235
    - 1915 september 17-30, 1236
    - 1915 oktober 1-15, 1237
    - 1915 oktober 16 - november 5, 1238
    - 1915 november 6-22, 1239
    - 1915 november 23 - december 13, 1240
    - 1915 december 14-31, 1241
    - 1916 januari 3-20, 1242
    - 1916 januari 21 - februari 7, 1243
    - 1916 februari 8-24, 1244
    - 1916 februari 25 - maart 14, 1245
    - 1916 maart 15-31, 1246
    - 1916 april 1-22, 1247
    - 1916 april 26 - mei 12, 1248
    - 1916 mei 13-31, 1249
    - 1916 juni 2-20, 1250
    - 1916 juni 21-30, 1251
    - 1916 juli 1-15, 1252
    - 1916 juli 17-31, 1253
    - 1916 augustus 1-15, 1254
    - 1916 augustus 16-30, 1255
    - 1916 september 1-15, 1256
    - 1916 september 16-30, 1257
    - 1916 oktober 2-14, 1258
    - 1916 oktober 16-31, 1259
    - 1916 november 1-22, 1260
    - 1916 november 23 - december 11, 1261
    - 1916 december 12-30, 1262
    - 1917 januari 2-23, 1263
    - 1917 januari 24 - februari 14, 1264
    - 1917 februari 15 - maart 6, 1265
    - 1917 maart 7-27, 1266
    - 1917 maart 28 - april 19, 1267
    - 1917 april 20 - mei 9, 1268
    - 1917 mei 10-31, 1269
    - 1917 juni 1-19, 1270
    - 1917 juni 20 - juli 4, 1271
    - 1917 juli 5-21, 1272
    - 1917 juli 23 - augustus 8, 1273
    - 1917 augustus 9-30, 1274
    - 1917 september 3-21, 1275
    - 1917 september 22 - oktober 9, 1276
    - 1917 oktober 10-26, 1277
    - 1917 oktober 27 - november 13, 1278
    - 1917 november 14-30, 1279
    - 1917 december 1-15, 1280
    - 1917 december 17-31, 1281
    - 1918 januari 2-19, 1282
    - 1918 januari 21 - februari 9, 1283
    - 1918 februari 11-28, 1284
    - 1918 maart 1-15, 1285
    - 1918 maart 16-30, 1286
    - 1918 april 2-19, 1287
    - 1918 april 20 - mei 7, 1288
    - 1918 mei 8-29, 1289
    - 1918 mei 30 - juni 14, 1290
    - 1918 juni 15-29, 1291
    - 1918 juli 1-19, 1292
    - 1918 juli 20 - augustus 9, 1293
    - 1918 augustus 10-27, 1294
    - 1918 augustus 28 - september 14, 1295
    - 1918 september 16-30, 1296
    - 1918 oktober 1-19, 1297
    - 1918 oktober 21 - november 7, 1298
    - 1918 november 8-26, 1299
    - 1918 november 27 - december 12, 1300
    - 1918 december 13-31, 1301
    - 1919 januari 2-18, 1302
    - 1919 januari 20 - februari 4, 1303
    - 1919 februari 5-20, 1304
    - 1919 februari 21 - maart 10, 1305
    - 1919 maart 11-27, 1306
    - 1919 maart 28 - april 14, 1307
    - 1919 april 15 - mei 7, 1308
    - 1919 mei 8-23, 1309
    - 1919 mei 24 - juni 12, 1310
    - 1919 juni 13-30, 1311
    - 1919 juli 1-18, 1312
    - 1919 juli 19 - augustus 6, 1313
    - 1919 augustus 7-23, 1314
    - 1919 augustus 25 - september 11, 1315
    - 1919 september 12-30, 1316
    - 1919 oktober 1-15, 1317
    - 1919 oktober 16-31, 1318
    - 1919 november 1-14, 1319
    - 1919 november 15-29, 1320
    - 1919 december 1-15, 1321
    - 1919 december 16-31, 1322
    - 1920 januari 2-17, 1323
    - 1920 januari 19-31, 1324
    - 1920 februari 2-16, 1325
    - 1920 februari 17-28, 1326
    - 1920 maart 1-15, 1327
    - 1920 maart 16-31, 1328
    - 1920 april 1-19, 1329
    - 1920 april 20 - mei 5, 1330
    - 1920 mei 6-21, 1331
    - 1920 mei 22 - juni 4, 1332
    - 1920 juni 5-16, 1333
    - 1920 juni 17-30, 1334
    - 1920 juli 1-16, 1335
    - 1920 juli 17-31, 1336
    - 1920 augustus 2-16, 1337
    - 1920 augustus 17-30, 1338
    - 1920 september 1-16, 1339
    - 1920 september 17-30, 1340
    - 1920 oktober 1-18, 1341
    - 1920 oktober 19 - november 6, 1342
    - 1920 november 8-24, 1343
    - 1920 november 25 - december 10, 1344
    - 1920 december 11-30, 1345
  - Daglijsten van resoluties (besluiten) en van uitgaande brieven van het Ministerie van Financiën, aangevende de afdelingen die deze stukken hebben voorbereid., 1921-1935; 1346-1524; 179 pakken
    - 1921 januari 3-31, 1346
    - 1921 februari 1-28, 1347
    - 1921 maart 1-31, 1348
    - 1921 april 1-30, 1349
    - 1921 mei 2-31, 1350
    - 1921 juni 1-30, 1351
    - 1921 juli 1-30, 1352
    - 1921 augustus 1-30, 1353
    - 1921 september 1-30, 1354
    - 1921 oktober 1-31, 1355
    - 1921 november 1-30, 1356
    - 1921 december 1-31, 1357
    - 1922 januari 2-31, 1358
    - 1922 februari 1-28, 1359
    - 1922 maart 1-31, 1360
    - 1922 april 1-29, 1361
    - 1922 mei 1-31, 1362
    - 1922 juni 1-30, 1363
    - 1922 juli 1-31, 1364
    - 1922 augustus 1-30, 1365
    - 1922 september 1-30, 1366
    - 1922 oktober 2-31, 1367
    - 1922 november 1-30, 1368
    - 1922 december 1-30, 1369
    - 1923 januari 2-31, 1370
    - 1923 februari 1-28, 1371
    - 1923 maart 1-31, 1372
    - 1923 april 3-30, 1373
    - 1923 mei 1-31, 1374
    - 1923 juni 1-30, 1375
    - 1923 juli 2-31, 1376
    - 1923 augustus 1-30, 1377
    - 1923 september 1-29, 1378
    - 1923 oktober 1-31, 1379
    - 1923 november 1-30, 1380
    - 1923 december 1-31, 1381
    - 1924 januari 2-31, 1382
    - 1924 februari 1-29, 1383
    - 1924 maart 1-31, 1384
    - 1924 april 1-30, 1385
    - 1924 mei 1-31, 1386
    - 1924 juni 2-30, 1387
    - 1924 juli 1-31, 1388
    - 1924 augustus 1-30, 1389
    - 1924 september 2-30, 1390
    - 1924 oktober 1-31, 1391
    - 1924 november 1-29, 1392
    - 1924 december 1-31, 1393
    - 1925 januari 2-31, 1394
    - 1925 februari 2-28, 1395
    - 1925 maart 2-31, 1396
    - 1925 april 1-30, 1397
    - 1925 mei 1-30, 1398
    - 1925 juni 2-30, 1399
    - 1925 juli 1-31, 1400
    - 1925 augustus 1 - september 30, 1401
    - 1925 oktober 1-31, 1402
    - 1925 november 2-30, 1403
    - 1925 december 1-31, 1404
    - 1926 januari 2-30, 1405
    - 1926 februari 1-27, 1406
    - 1926 maart 1-31, 1407
    - 1926 april 1-30, 1408
    - 1926 mei 1-31, 1409
    - 1926 juni 1-30, 1410
    - 1926 juli 1-31, 1411
    - 1926 augustus 2-30, 1412
    - 1926 september 1-30, 1413
    - 1926 oktober 1-30, 1414
    - 1926 november 1-30, 1415
    - 1926 december 1-31, 1416
    - 1927 januari 3-31, 1417
    - 1927 februari 1-28, 1418
    - 1927 maart 1-31, 1419
    - 1927 april 1-29, 1420
    - 1927 mei 2-31, 1421
    - 1927 juni 1-30, 1422
    - 1927 juli 1-30, 1423
    - 1927 augustus 1-30, 1424
    - 1927 september 1-30, 1425
    - 1927 oktober 1-31, 1426
    - 1927 november 1-30, 1427
    - 1927 december 1-31, 1428
    - 1928 januari 2-31, 1429
    - 1928 februari 1-29, 1430
    - 1928 maart 1-31, 1431
    - 1928 april 2-30, 1432
    - 1928 mei 1-31, 1433
    - 1928 juni 1-30, 1434
    - 1928 juli 2-31, 1435
    - 1928 augustus 1-30, 1436
    - 1928 september 1-29, 1437
    - 1928 oktober 1-31, 1438
    - 1928 november 1-30, 1439
    - 1928 december 1-31, 1440
    - 1929 januari 2-31, 1441
    - 1929 februari 1-28, 1442
    - 1929 maart 1-28, 1443
    - 1929 april 2-30, 1444
    - 1929 mei 1-31, 1445
    - 1929 juni 1-29, 1446
    - 1929 juli 1-31, 1447
    - 1929 augustus 1-30, 1448